臺灣基隆地方法院刑事判決　　　　　　　95年度訴緝字第34號
公　訴　人　臺灣基隆地方法院檢察署檢察官
被　　　告　甲○○
上列被告因毒品危害防制條例案件，經檢察官提起公訴（94年度
毒偵字第3309號）及移送併辦（95年度毒偵767號、96年度毒偵
15號），嗣經本院合議裁定改採簡式審判程序審理，本院判決如
下：
        主  文
甲○○施用第一級毒品，累犯，處有期徒刑壹年。
扣案之第一級毒品海洛因壹包（淨重零點貳伍公克）沒收銷燬之
。
        事  實
一、甲○○前於民國87年間，因施用煙毒、化學合成麻醉藥品案
    件，經本院職權裁定送觀察、勒戒後，經認無繼續施用毒品
    之傾向，由本院於87年7月27日以86年度訴字第566號判處免
    刑確定在案。再於88年間因施用第1級毒品，經本院裁定送
    觀察勒戒，經認有繼續施用毒品之傾向，再由本院裁定令入
    戒治處所施以強制戒治，後經停止戒治付保護管束，而於89
    年9月4日保護管束期滿，其因該次施用第1級毒品，經臺灣
    基隆地方法院檢察署檢察官提起公訴，嗣於88年10月25日經
    本院判處有期徒刑10月確定。再於89年間犯施用第1級毒品
    罪，經本院於90年2月8日判處有期徒刑9月確定，其先後接
    續服該刑與上開有期徒刑10月完畢。又於92年間因犯竊盜罪
    ，經本院於93年5月21日判處有期徒刑4月確定，甫於94年1
    月30日執行完畢。詎其猶不知悔改，復基於施用第一級毒品
    海洛因之包括犯意，自94年9月間起至95年11月5日下午1時
    許止，在基隆市○○路239號4樓居所、基隆火車站內公廁
    ，以將針筒施打之方式施用海洛因，平均2日施用1次。嗣：
    (1)、其於94年11月2日上午9時50分許，在基隆市○○路20號
    前，遇警詢問其最近有無施用毒品，其主動供出確有施用毒
    品，並自其口袋內取出第一級毒品海洛因壹包（淨重零點貳
    伍公克）供警扣案。(2)、其另案於95年1月14日下午2時42分
    許，在基隆市○○路北二高交流下福慶宮竊取香油錢時，當
    場為警方逮捕（該案經本院於96年3月21日以95年度易緝字
    第24號判處罪刑在案），甲○○雖向警方辯稱其最近一次施
    用海洛因之時間係在95年1月7日，然向警方供出係周萬基販
    賣予其施用，並經警採尿送驗。(3)、警方於95年11月6日下
    午2時許，在基隆市○○街與豐稔街口查獲駕駛GP-3820號自
    小客車之甲○○附載其遭通緝之弟陳明順，警方發現甲○○
    右手有明顯之新鮮針孔疤痕，乃詢問其是否有施用毒品，其
    乃承認之。
二、案經基隆市警察局第一分局報告臺灣基隆地方法院檢察署檢
    察官偵查起訴及移送併辦。
        理  由
一、訊據被告甲○○對於上開事實坦承不諱，被告為警查獲所採
    尿液經鑑驗呈可待因、嗎啡陽性反應，此有台灣尖端先進生
    技醫藥檢驗股份有限公司、昭信科技顧問股份有限公司濫用
    藥物檢驗報告共三紙附卷可稽，並有扣案海洛因一包可資佐
    證，而被告為警扣獲之該包海洛因亦經送法務部調查局鑑驗
    成份、重量無訛，此有該局鑑定通知書一紙可憑，此外，復
    有臺灣高等法院被告前案紀錄表一紙附卷可按，本件事證明
    確，被告係於毒品危害防制條例公布施行後，經二次觀察勒
    戒及一次強制戒治處分完畢後，五年內第四犯施用毒品罪者
    ，足堪認定。
二、核被告所為，係犯毒品危害防制條例第十條第一項之施用第
    一級毒品罪。其施用前之持有海洛因之低度行為應為施用之
    高度行為所吸收，不另論罪。被告前曾經2次觀察勒戒、1次
    強制戒治完畢，且本件已屬第四犯，有臺灣高等法院被告前
    案紀錄表1紙在卷可稽，是可見其於本件之多次犯行，在主
    觀上係本於一包括犯意為之，為包括一罪，毋庸區分被告行
    為係在95年7月1日修正刑法實施前或實施後而有不同之處理
    ；公訴人雖僅起訴被告自94年9月17日晚間7時許至94年11月
    2日為警採尿前回溯前1日內止之施用海洛因犯行，然其餘施
    用海洛因犯行既與已起訴部分具有包括一罪之實質上一罪之
    關係，自在本院得一併審酌之範圍內。被告曾犯如事實欄一
    所述各項前科，甫於94年1月30日執行完畢，此有臺灣高等
    法院被告前案紀錄表一紙在卷可稽，其於5年內再犯本案，
    為累犯，應依刑法第47條第1項之規定加重其刑。爰審酌被
    告已因施用毒品前經2次觀察勒戒、1次強制戒治之處分猶犯
    同罪行、其於本件已屬第四犯、其於本案共被警查獲達3次
    、其對毒品顯已具相當之依賴性、其施用毒品之頻率、期間
    、犯罪手段、其驗尿報告中之各項毒品代謝值均奇高可見其
    濫用毒品之情況嚴重等一切情狀，量處如主文所示之刑。扣
    案之海洛因壹包（淨重零點貳伍公克），為查獲之毒品，應
    依毒品危害防制條例第18條第1項前段之規定，宣告沒收銷
    燬之。
據上論斷，應依刑事訴訟法第二百七十三條之一第一項、第二百
九十九條第一項前段，毒品危害防制條例第十條第一項、第十八
條第一項前段、第二十三條第二項，刑法第十一條前段、第四十
七條第一項，判決如主文。
本案經檢察官乙○○到庭執行職務
中　　華　　民　　國　　96　　年　　3 　　月　　21　　日
                  刑事第四庭法    官  曾雨明
以上正本證明與原本無異。
對於本件判決如有不服，應於收受送達後10日內，向本院提出上
訴書狀，上訴於臺灣高等法院。
中　　華　　民　　國　　96　　年　　3 　　月　　22　　日
                            書 記 官  王靜敏
附論罪科刑依據之法條：
毒品危害防制條例第10條第1項：
施用第一級毒品者，處6月以上5年以下有期徒刑。
